---
title: "Intervalos de Confiança com R"
output: html_notebook
---

# Intervalos de confiança

## Intervalo de confiança para média com σ conhecido

**Exemplo 1**

O projetista de uma indústria tomou uma amostra de 36 funcionários para verificar o tempo médio gasto (minutos) para montar um determinado brinquedo.

```{r}
tempo = c(19, 19, 24, 19, 10, 17, 23, 23, 14, 12, 28, 20, 23, 19, 19, 21, 20, 17,
          15, 23, 21, 20, 20,22, 28, 26, 27, 25, 19, 17, 20, 19, 16, 22, 19, 13)
```

De acordo com estudos anteriores e conhecimento dos pesquisadores tem-se que σ=5,73. Pede-se, construir um intervalo de confiança de nível 95% para a média populacional μ.

1º Passo - Determinar o quant1l (z/2) da distribuição normal padrão N(0,1)

```{r}
alpha = 0.05
zc <- qnorm(p = 1-alpha/2,
             mean = 0,
             sd = 1)
zc
```

2º Passo - Calcular o erro amostral

```{r}
sigma = 5.73
n = 36

erro <- zc*sigma/sqrt(n)
erro
```

3º Passo Construir o intervalo para μ com 95% de confiança

```{r}
media = mean(tempo)

media - erro
media + erro
```

Conclusão:

Podemos dizer com 95% de confiança que o verdadeiro valor do tempo médio gasto (minutos) para montar o brinquedo, está entre: 18.01 e 21.84.

## Intervalo de confiança para média com σ desconhecido

**Exemplo 1: t-student**

Diâmetro de árvores castanheiras

A seguir encontra-se uma amostra de 10 árvores castanheiras todas com 8 anos de idade numa certa floresta. O diâmetro (polegadas) das árvores foram medidos à uma altura de 3 pés:

```{r}
diametro <- c(19.4, 21.4, 22.3, 22.1, 23.8, 24.6, 19.9, 21.5, 19.1)
```

Com base neste dados, construa um intervalo com 95% de confiança

1º Passo - Determinar o quantl (tα/2) da distribuição t-Student com n-1 graus de liberdade

```{r}
alpha = 0.05
n = length(diametro)
n

```

```{r}
tc <- qt(p = 1-alpha/2,
         df = n-1)

tc
```

2º Passo - Calcular o erro amostral:

```{r}
S = sd(diametro)

erro <- tc*S/sqrt(n)
erro
```

3 º Passo - Construir o intervalo para μ com 95% de confiança

```{r}
media = mean(diametro)

media - erro -> linf
media + erro -> lsup
linf
lsup
```

Com uma confiança de 95%, Podemos dizer que o verdadeiro valor do diâmetro médio da população da qual a amostra foi retirada encontra-se entre 20.11 e 23.02.

## Intervalo de confiança para Proporção

**Exemplo 1**

Numa amostra aleatória de tamanho n=700 foram encontrados 68 elementos defeituosos. Achar um intervalo de confiança de nível 95% para a proporção p de defeituosos.

1º Passo - Determinar o quantil (zα/2) da distribuição normal padrão N(0,1)

```{r}
alpha = 0.05
zc <- qnorm(p = 1-alpha/2,
             mean = 0,
             sd = 1)
zc
```

2º Passo - Calcular o erro amostral:

```{r}
p = 68/700
n = 700

erro <- zc*sqrt( p*(1-p)/n  )
erro
```

3 º - Passo Construir o intervalo para p com 95% de confiança

```{r}
p - erro ->linf
p + erro -> lsup
linf
lsup
```
